【裁判字號】    99,簡上,85
【裁判日期】    990519
【裁判案由】    傷害
【裁判全文】
臺灣高雄地方法院刑事判決              99年度簡上字第85號
上  訴  人  臺灣高雄地方法院檢察署檢察官
被      告  乙○○
上列上訴人因被告傷害案件，不服本院高雄簡易庭民國98年12月
30日98年度審簡字第5899號第一審簡易判決（聲請簡易判決處刑
案號：98年度調偵字第1240號），提起上訴，本院管轄之第二審
合議庭判決如下：
    主  文
上訴駁回。
    事  實
一、乙○○與丙○○係鄰居關係，2 人均從事販售餐點之生意。
    於民國98年6 月29日上午9 時35分許，乙○○在其位於高雄
    市○○區○○路317 號之居所兼商店內，持其所有之麵包刀
    1 把製作漢堡時，因聽聞其友人甲○○與丙○○爭執之聲音
    ，遂前往丙○○所開設之「家家福炸雞飲料店」（址設高雄
    市○○區○○路319 號）查看，而丙○○見乙○○持麵包刀
    前來，以為乙○○將對其不利，乃上前欲奪下麵包刀，詎乙○○見狀後，竟基於傷害人身體之犯意，於雙方扭打之際，
    以上開麵包刀刀柄及刀刃傷害丙○○，並將丙○○摔倒在地
    ，致丙○○受有右鼻及左上唇撕裂傷（分別約2 ×0.3 公分
    、6 ×0.3 公分）、後枕部撕裂傷（約1 ×0.2 公分）、下
    巴撕裂傷（約3 ×0.5 公分）、左耳、左肩背、右手肘及右
    手擦傷等傷害。嗣警方人員於同日上午10時10分許，據報至
    現場處理，並扣得乙○○所有之前開麵包刀1 把，因而查悉
    上情。
二、案經丙○○訴由高雄市政府警察局楠梓分局移送臺灣高雄地
    方法院檢察署檢察官偵查後，聲請以簡易判決處刑。
    理  由
壹、對於證據能力之判斷
一、按被告以外之人於審判外之言詞或書面陳述，除法律有規定
    者外，不得作為證據，刑事訴訟法第159 條第1 項定有明文
    。又被告以外之人於審判外之陳述，雖不符前4 條之規定，
    而經當事人於審判程序同意作為證據，法院審酌該言詞陳述
    或書面陳述作成時之情況，認為適當者，亦得為證據。當事
    人、代理人或辯護人於法院調查證據時，知有第159 條第1
    項不得為證據之情形，而未於言詞辯論終結前聲明異議者，
    視為有前項之同意，刑事訴訟法第159 條之5 亦定有明文。
    本件告訴人丙○○、證人甲○○於警詢中之陳述，為被告以
    外之人於審判外之言詞陳述，卷附扣押物品目錄表、健仁醫
    院診斷證明書，則係被告以外之人於審判外之書面陳述，而
    檢察官及被告乙○○，就上開言詞及書面陳述，未於本院審
    理過程中聲明異議，被告並同意告訴人於警詢中之陳述有證
    據能力（見本院卷第30頁），本院另審酌前開言詞及書面陳
    述作成時之情況均屬正常，所取得過程並無瑕疵，且與本案
    相關之待證事實具有關連性，認適當作為證據，依前開刑事
    訴訟法第159 條之5 之規定，認上開陳述均具有證據能力。
二、次按，被告以外之人於偵查中向檢察官所為之陳述，除顯有
    不可信之情況者外，得為證據，刑事訴訟法第159 條之1 第
    2 項定有明文。本件告訴人、證人甲○○於檢察官偵查中所
    為之證述內容，業經渠等具結擔保其證詞之真實性，且經本
    院提示後，檢察官及被告對其證據能力不爭執，而綜合本案
    全部卷證，並無發現顯不可信之情事，復與本案相關之待證
    事實具有關連性，依前揭刑事訴訟法第159 條之1 第2 項規
    定，自應具有證據能力。
三、卷附之現場蒐證相片，係利用機械力攝錄畫面後，再將該等
    畫面客觀、自然呈現之物，此與「供述證據」係供述者對於
    有關體驗之事實，經由知覺、記憶、表現、敘述或敘述性動
    作等過程予以傳達者自為不同，其本質上屬物證之一種，非
    屬供述證據，不適用傳聞法則，且與被告本件犯行有相當之
    關聯性，又非不法取得，自應具有證據能力。
貳、實體方面
一、前揭犯罪事實，業據上訴人即被告（下稱被告）於本院審理
    中坦承不諱，核與告訴人（見警卷第3 、4 頁、偵1 卷第8
    、9 頁）、證人甲○○（見警卷第5 、6 頁、偵1 卷第9 頁
    ）於警詢、偵訊中之證述情節大致相符，並有本件扣押物品
    目錄表（見警卷第14頁）、告訴人在健仁醫院就診之診斷證
    明書（見警卷第16頁）、現場蒐證相片（見警卷第7 至10頁
    ）在卷可稽，則被告前開自白顯與事實相符，堪以採信，本
    件事證明確，被告前揭犯行，足堪認定。
二、核被告所為，係犯刑法第277 條第1 項之傷害罪。原審因而
    適用刑法第277 條第1 項、第41條第1 項前段、刑法施行法
    第1 條之1 之規定，並審酌被告僅因細故即暴力相向，致告
    訴人受有前揭傷害，所為實屬可議，惟念其犯後坦承犯行，
    且無犯罪前科，素行尚佳，並考量其犯罪之動機、目的、手
    段，另斟酌其職業、家庭經濟狀況及智識程度等一切情狀，
    量處有期徒刑2 月，並諭知以新臺幣1000元折算1 日為其易
    科罰金之折算標準，復敘明扣案之麵包刀1 把，係被告所有
    、供本件犯罪所用之物，而依刑法第38條第1 項第2 款規定
    ，併予宣告沒收。經核原判決認事用法，均無不合，量刑亦
    稱妥適，檢察官循告訴人之請求，以原審量刑過輕為由，指
    摘原判決不當而提起上訴，為無理由，應予駁回。
據上論斷，應依刑事訴訟法第455 條之1 第1 項、第3 項、第36
8 條，判決如主文。
本案經檢察官周天畏到庭執行職務。
中    華    民    國    99    年    5     月    19    日
                  刑事第十七庭  審判長法  官  陳建和
                                      法  官  毛妍懿
                                      法  官  陳君杰
以上正本證明與原本無異。
不得上訴。
中    華    民    國    99    年    5     月    19    日
                                      書記官  紀龍年
附錄本判決論罪科刑之法條：
刑法第277 條
傷害人之身體或健康者，處3 年以下有期徒刑、拘役或1 千元以
下罰金。
犯前項之罪因而致人於死者，處無期徒刑或7 年以上有期徒刑；
致重傷者，處3 年以上10年以下有期徒刑。

司法院資訊處製作；財團法人民間司法改革基金會備份。
